【裁判字號】    97,上易,1301
【裁判日期】    970902
【裁判案由】    妨害秩序等
【裁判全文】
臺灣高等法院臺中分院刑事判決        97年度上易字第1301號
上  訴  人
即  被  告  乙○○
                    號
上列上訴人因妨害秩序等案件，不服臺灣彰化地方法院96年度易
字第1693號中華民國97年6月5日第一審判決（起訴案號：臺灣
彰化地方法院檢察署96年度偵字第7681號），提起上訴，本院判
決如下：
    主  文
上訴駁回。
      事實及理由
一、本案經本院審理結果，認第一審判決認事用法及量刑均無不
    當，應予維持，並引用第一審判決書記載之事實、證據及理
    由（如附件）。被告乙○○雖猶否認有冒充公務員行使職權
    及強制犯行，辯稱：被害人甲○○只證稱，被告說聲音有點
    像「伊是警察」等語，尚不足以使被害人認為伊係警察人員
    ，自不足以認被告有表示警察身分並行使警察職權云云，惟
    查(一)本件除證人甲○○當時所聽聞被告大聲所說與「我是警
    察，你給我下車」之音相似之話語，應認被告確係表示警察
    身分無誤外，又被告身上查獲之上開警察人員服務證紅色影
    印本，亦與證人甲○○上開描述被告當時出示一只紅色類似
    警察證之物亦相吻合，足徵證人所言之實在，堪以採信，參
    以被告於警詢中自陳：當時認為證人車子非常可疑，可能在
    販毒，乃逕自攔下證人之車，且上車拔取證人之車鑰匙等情
    ，益見被告脫口表示係警察、進而為警察職權之攔停、限制
    、拔取鑰匙等行為，顯見證人上開證述被告有表示警察身分
    並行使警察職權等語為可採信，並經原審法院已詳敘其理由
    ，原審綜合卷內證據資料為被告有冒充行使警員職權等犯行
    ，並無不合。被告所辯，係諉卸之詞，不足採信。被告犯行
    堪以認定，被告上訴意旨仍執前詞，否認犯罪，指摘原判決
    不當，為無理由，應予駁回。(二)又本件被告雖冒充公務員行
    使職權及強制之行為時，辨識行為違法及依其辨識而行為之
    能力較常人為低，然此精神狀態係因飲酒而造成，乃其因故
    意或過失自行招致，故不予依刑法第19條第2項規定減輕其
    刑，亦據原審法院詳敘理由，被告辯稱其犯行應依刑法第19
    條第2項規定減輕其刑，亦不足採，併為敘明。
二、本件被告經合法傳喚，無正當理由不到庭，爰依刑事訴訟法
    第三百七十一條之規定，不待其陳述，逕行判決。
三、據上論斷，應依刑事訴訟法第三百七十三條、第三百六十八
    條、第三百七十一條，判決如主文。
本案經檢察官陳銘章到庭執行職務。
中    華    民    國    97    年    9     月    2     日
            刑事第二庭  審判長法  官  李  璋  鵬
                              法  官  胡  忠  文
                              法  官  蕭  錦  鍾
上列正本證明與原本無異。
不得上訴。
                              書記官  蕭  訓  慧
中    華    民    國    97    年    9     月    2     日


司法院資訊處製作；財團法人民間司法改革基金會備份。
